---
title: "flat_databasetools.Rmd package dev file"
output: html_document
editor_options: 
  chunk_output_type: console
---

```{r development, include=FALSE}
library(testthat)
library(methods)
library(getPass) # to get the string if doesn't exist
library(safer)
library(stringr)

```





```{r development-load}
# Load already included functions if relevant
pkgload::load_all(export_all = FALSE)
```

<!-- 
 Store your dataset in a directory named "inst/" at the root of your project.
 Use it for your tests in this Rmd thanks to `pkgload::load_all()` to make it available
and `system.file()` to read it in your examples.

- There already is a dataset in the "inst/" directory to be used in the examples below
-->

```{r development-dataset}
# Run all this chunk in the console directly
# There already is a dataset in the "inst/" directory
# Make the dataset file available to the current Rmd during development
pkgload::load_all(path = here::here(), export_all = FALSE)

# You will be able to read your example data file in each of your function examples and tests as follows - see chunks below
datafile <- system.file("dat2019.Rdata", package = "SIVA")
load(datafile)
str(dat)
```


# tablesiva


La classe tablesiva contient toutes les données pour identifier la table, 
aller la chercher à l'aide de la méthode RequeteODBCwhere du package
stacomirtools.  Elle possède aussi les méthodes décrites ci-dessous.

```{r function-tablesiva}
#' Classe de connexion SIVA
#' 
#' 
#' 
#' @slot table, Nom de la table (serie de données) dans SIVA.
#' @slot nom, Nom de la série dans le tableau de données.
#' @slot tag, Tag dans siva
#' @slot debut, horodate de début.
#' @slot fin, horodate de fin.
#' @slot rawdata, données brutes.
#' @slot corrdata, données corrigées.
#'
#' @return Un objet de classe tablesiva.
#' 
#' @export
setClass(
  Class = "tablesiva",
  representation =
    representation(
      table = "character",
      nom = "character",
      tag = "integer",
      debut = "POSIXct",
      fin = "POSIXct",
      rawdata = "data.frame",
      corrdata = "data.frame"
    ) ,
  prototype = prototype(
    table = character(length = 1),
    nom = character(length = 1),
    tag = as.integer(NA),
    debut = as.POSIXct(as.Date("2012-10-25 00:00:00")),
    fin = as.POSIXct(as.Date(Sys.time()))
  )
)
```

```{r example-tablesiva}
tablesiva <-
  new(
    "tablesiva",
    debut = as.POSIXct(as.Date("2021-10-25")),
    fin =  as.POSIXct(as.Date("2021-12-01")),
    table = "b_barrage_volet4_hauteur",
    nom = "volet4"
  )

```

```{r tests-tablesiva}
test_that("tablesiva fonctionne", {
  tablesiva <-
    new(
      "tablesiva",
      debut = as.POSIXct(as.Date("2021-10-25")),
      fin =  as.POSIXct(as.Date("2021-12-01")),
      table = "b_barrage_volet4_hauteur",
      nom = "volet4"
    )
  expect_s4_class(tablesiva,  class="tablesiva") 
})
```
# loaddb-method

La méthode loaddb permet d'aller chercher les données après avoir installé le driver odbc.
Pour installer le driver odbc, il faut télécharger sur ordi puis le configurer (tapper odbc dans la barre de recherche).
[installation odbc]("/image/configure_odbc.jpg)
et avoir appellé la bonne chaine de connection (il doit y avoir une variable nommée sivacon dans le workspace. 
Il faut configurer le rprofile.site comme suit dans R/R_version/etc/Rprofile.site

```{r exempleRprofile, echo=TRUE, eval=FALSE}
 local({
 library(safer)
 mainpass <- "xxxxx"
 umysql<<-encrypt_string("xxxxx",key="mainpass")
 pwdmysql <<- encrypt_string("xxxxxx",key="mainpass")
 hostmysql <<- encrypt_string("xxxxxx",key="mainpass")
cat("creation des passwords umysql, pwdmysql, hostmysql \n")
 })
```
<!-- l'inclusion des methodes de classe et des classes marche pas bien avec fusen -->

```{r example-loaddb-method}
# sur mon ordi j'ai des mots de passe chargés au démarrage à partir de Rprofile.site
# Ici test si existent et si oui il faut le main password pour les decrypter, sinon il
# faut les entrer après un prompt du programme. 
if (interactive()){
if (!exists("mainpass")) mainpass <- getPass::getPass(msg = "main password")
if (!exists("hostmysql")) {
  hostmysql. <- getPass::getPass(msg = "Saisir host")
  # ci dessous pour ne pas redemander au prochain tour
  hostmysql <- encrypt_string(string = hostmysql., key = mainpass)
} else {
  hostmysql. <- decrypt_string(string = hostmysql, key = mainpass)
}
if (!exists("pwdmysql")) {
  pwdmysql. <- getPass::getPass(msg = "Saisir password")
  pwdmysql <- encrypt_string(string = pwdmysql., key = mainpass)
}  else {
  # pass should be loaded
  pwdmysql. <- decrypt_string(string = pwdmysql, key = mainpass)
}
if (!exists("umysql")) {
  umysql. <- getPass::getPass(msg = "Saisir user")
  umysql <- encrypt_string(string = umysql., key = mainpass)
} else {
  umysql. <- decrypt_string(string = umysql, key = mainpass)
}

options(stacomiR.dbname="archive_IAV", # TODO not used....
        stacomiR.host = hostmysql.,
        stacomiR.password = pwdmysql.,
        stacomiR.user = umysql.,
        stacomiR.ODBClink = "archive_IAV")

tablesiva <-
  new(
    "tablesiva",
    debut = as.POSIXct(as.Date("2021-10-25")),
    fin =  as.POSIXct(as.Date("2021-12-01")),
    table = "b_barrage_volet4_hauteur",
    nom = "volet4"
  )
tablesiva <- loaddb(tablesiva)
}
```

```{r tests-loaddb-method}
test_that("loaddb-method fonctionne et retourne un tableau de données", {
  # attention il faut avoir définit mainpass <- "xxxxx"
  options(stacomiR.dbname="archive_IAV", # TODO not used....
          stacomiR.host = hostmysql.,
          stacomiR.password = pwdmysql.,
          stacomiR.user = umysql.,
          stacomiR.ODBClink = "archive_IAV")
  
  tablesiva <-
    new(
      "tablesiva",
      debut = as.POSIXct(as.Date("2021-10-25")),
      fin =  as.POSIXct(as.Date("2021-12-01")),
      table = "b_barrage_volet4_hauteur",
      nom = "volet4"
    )
  res <- loaddb(tablesiva)
  expect_s4_class(res,  class="tablesiva")
  expect_is(res@rawdata,"data.frame")
})
```





```{r development-inflate, eval=FALSE}
# Keep eval=FALSE to avoid infinite loop in case you hit the knit button
# Execute in the console directly

fusen::inflate(pkg="C:\\workspace\\SIVA",flat_file = "dev\\flat_databasetools.Rmd", vignette_name = "database-tools",overwrite = TRUE)
```


