---
title: "SIVAisac"
output:
  html_document:
    keep_md: yes
    code_folding: hide
    number_sections: yes
    toc: yes
    toc_depth: 3
    toc_float: yes
params: 
  work_with_db: TRUE   
  debut: !r Sys.Date()-365*3
  fin: !r Sys.Date()
---



Ce document prends comme paramètre la date du jour et la date du jour - 30 C'est
une version de démo des fonctionnalités du package, et une exploration du code
possible avant de faire le shiny



```{r init, include = FALSE}
knitr::opts_chunk$set(
    collapse = TRUE,
    comment = "#>"
)
list=ls(all=TRUE)
library(safer)
library(getPass)
if (!exists("mainpass")) mainpass <- getPass(msg="Main password")
list<-list[-match(c("passworddistant","passwordlocal","umysql","pwdmysql"),list)  ]
rm(list) # nettoyage complet
debut<-as.character(params$debut)
fin<-as.character(params$fin)
load_library=function(necessary) {
  if(!all(necessary %in% installed.packages()[, 'Package']))
    install.packages(necessary[!necessary %in% installed.packages()[, 'Package']], dep = T)
  for(i in 1:length(necessary))
    library(necessary[i], character.only = TRUE)
}
load_library('stringr') # text handling
load_library('lubridate')
load_library('reshape2')
load_library('tidyverse')	
load_library('ggplot2')
devtools::load_all(".")

#'==========================================================
#' Définition du nom des couleurs
#'==========================================================

bleu_EV <- "#00218f"
turquoise_EV <- "#00C9C4"
orange_EV <- "#ff7557"
jaune_EV <- "#ffb428"
bleu_EVf <- "#001350"
jaune_EVf <- "#AD7000"
orange_EVf <- "#b2513c"
bleu_clair_EV <- "#33b5ff"
turquoise_EVf <- "#007873"

library(SIVA)


```
                
# chargement des données
                
Les données seront chargées de `r debut` à `r fin`
Dans le programme de chargement `tags = isac$tag[isac$isac]` va chercher les données isac
où `isac$isac` correspond à `r isac$isac`.
C'est une réindexation. Pour aller chercher d'autres valeurs on peut changer les valeurs,
par rapport au tableau ci-dessous.
                
```{r table, echo = FALSE}
knitr::kable(SIVA::isac)
```
Il faut aussi demander à Cédric les valeurs à mettre pour la connexion et les
passer à la main comme ci-dessous
                
                
```{r data_isac, echo = TRUE, eval = FALSE }
pool <- pool::dbPool(
    drv = RMariaDB::MariaDB(),
    dbname = "archive_IAV",
    host = "demande à Cédric",
    username = "demande à Cédric le nom en lecture",
    password = "demande à Cédric le mot de passe hyper - secret",
    port=3306
)
```
                
                
                
                
                
```{r load_isac}

if (params$work_with_db){
  if (!exists("mainpass")) mainpass <- getPass::getPass(msg = "main password")
  if (!exists("hostmysql")) {
    hostmysql. <- getPass::getPass(msg = "Saisir host")
    # ci dessous pour ne pas redemander au prochain tour
    hostmysql <- encrypt_string(string = hostmysql., key = mainpass)
  } else {
    hostmysql. <- decrypt_string(string = hostmysql, key = mainpass)
  }
  if (!exists("pwdmysql")) {
    pwdmysql. <- getPass::getPass(msg = "Saisir password")
    pwdmysql <- encrypt_string(string = pwdmysql., key = mainpass)
  }  else {
    # pass should be loaded
    pwdmysql. <- decrypt_string(string = pwdmysql, key = mainpass)
  }
  if (!exists("umysql")) {
    umysql. <- getPass::getPass(msg = "Saisir user")
    umysql <- encrypt_string(string = umysql., key = mainpass)
  } else {
    umysql. <- decrypt_string(string = umysql, key = mainpass)
  }
  # attention il faut avaoir définit mainpass <- "xxxxx"
  
  pool <- pool::dbPool(
      drv = RMariaDB::MariaDB(),
      dbname = "archive_IAV",
      host = hostmysql.,
      username = umysql.,
      password = pwdmysql.,
      port=3306
  )
  
  
  system.time(isac_dat <-
          load_isac(
              debut = as.POSIXct(
                  strptime(debut, format = "%Y-%m-%d")
              ),
              fin = as.POSIXct(
                  strptime(fin, format = "%Y-%m-%d")
              ),
              tags = isac$tag[isac$isac],
              con = pool
          ))
} # end if params$work_with_db



pool::poolClose(pool)
save(isac_dat, file=str_c("C:/temp/isac.Rdata"))
# voir aussi isac_dat le jeu de données 

```
                
# Traitement des données
                
Ci dessous calcul du fonctionnement dees pompes,les valeurs sont des fonctionnement horaires rapportés 
toutes les dix minutes, voir 
                
                
                
```{r calcul_isac, echo = TRUE}
# chargement des paramètres du barrage
if (!params$work_with_db){
  load(file=str_c("C:/temp/isac.Rdata")) # nommé isac_dat
}

isac_dat <- traitement_isac(isac_dat)
debit <-  debit_vannes_isac(
    hamont = isac_dat$isac_amont2,
    haval = isac_dat$pontdecran,
    hvanne1 = isac_dat$isac_position_vanne_1,
    hvanne2 = isac_dat$isac_position_vanne_2
)
# petite analyse des données pour tenter de comprendre ...
plot(isac_dat$horodate, isac_dat$pontdecran)
plot(isac_dat$horodate, isac_dat$guenrouet)
plot(isac_dat$horodate,isac_dat$vilaine_barrage)
plot(isac_dat$horodate, isac_dat$isac_amont2)

plot(isac_dat$horodate,isac_dat$isac_fonctionnement_cumul_p1)
plot(isac_dat$horodate,isac_dat$isac_fonctionnement_cumul_p3)
hist(log(isac_dat$isac_fonctionnement_cumul_p1[isac_dat$isac_fonctionnement_cumul_p1>0]))
hist(isac_dat$isac_fonctionnement_cumul_p1[isac_dat$isac_fonctionnement_cumul_p1>1], 200)
unique(isac_dat$isac_fonctionnement_cumul_p1)
isac_dat$isac_fonctionnement_cumul_p1_min <- isac_dat$isac_fonctionnement_cumul_p1*60
uk <- unique(isac_dat$isac_fonctionnement_cumul_p1_min)[order(unique(isac_dat$isac_fonctionnement_cumul_p1_min))]
# les valeurs toutes les dix minutes ne devraient pas dépasse 10 minutes.
hist(isac_dat$isac_fonctionnement_cumul_p1_min[
        isac_dat$isac_fonctionnement_cumul_p1_min > 0 &
            isac_dat$isac_fonctionnement_cumul_p1_min < 10  
    ])
uk[which(uk>10)]
plot(isac_dat$horodate,isac_dat$isac_position_vanne_1)
plot(isac_dat$horodate,isac_dat$isac_position_vanne_2)

#travail sur les valeurs aberrantes des cumuls de fonctionnement pompes
dd <- isac_dat$isac_fonctionnement_cumul_p1_min
unique(dd)[order(unique(dd))]
dd[(which.max(dd)-50):which.max(dd)]

isac_dat[(which.max(dd)-50):which.max(dd),c("horodate","isac_fonctionnement_cumul_p1_min")]

dd[is.na(dd)]<-0
id <- which(dd==2638.26)
dd[(id-50):id]
isac_dat[(id-50):(id+10),c("horodate","isac_fonctionnement_cumul_p1_min",
        "isac_fonctionnement_cumul_p3",
        "isac_position_vanne_1")]

id <- which(dd==30.0)[1]
dd[(id-50):id]
isac_dat[(id-10):(id+5),c("horodate","isac_fonctionnement_cumul_p1_min",
        "isac_fonctionnement_cumul_p3",
        "isac_position_vanne_1")]

(id <- which(round(dd)==57))
dd[(id-50):id]
isac_dat[(id-10):(id+5),c("horodate","isac_fonctionnement_cumul_p1_min",
        "isac_fonctionnement_cumul_p3",
        "isac_position_vanne_1")]


(id <- which(round(dd,2)==21.48))
dd[(id-50):id]
isac_dat[(id-10):(id+5),c("horodate","isac_fonctionnement_cumul_p1_min",
        "isac_fonctionnement_cumul_p3",
        "isac_position_vanne_1")]

```
                
                
Les données de cumul ne sont dispo qu'après 2016, il n'y a pas de relation entre le temps de fonctionnement
et les coûts.

```{r analyse_cout_debit, echo = TRUE}
if (params$work_with_db){
  if (!exists("mainpass")) mainpass <- getPass::getPass(msg = "main password")
  if (!exists("hostmysql")) {
    hostmysql. <- getPass::getPass(msg = "Saisir host")
    # ci dessous pour ne pas redemander au prochain tour
    hostmysql <- encrypt_string(string = hostmysql., key = mainpass)
  } else {
    hostmysql. <- decrypt_string(string = hostmysql, key = mainpass)
  }
  if (!exists("pwdmysql")) {
    pwdmysql. <- getPass::getPass(msg = "Saisir password")
    pwdmysql <- encrypt_string(string = pwdmysql., key = mainpass)
  }  else {
    # pass should be loaded
    pwdmysql. <- decrypt_string(string = pwdmysql, key = mainpass)
  }
  if (!exists("umysql")) {
    umysql. <- getPass::getPass(msg = "Saisir user")
    umysql <- encrypt_string(string = umysql., key = mainpass)
  } else {
    umysql. <- decrypt_string(string = umysql, key = mainpass)
  }
  # attention il faut avaoir définit mainpass <- "xxxxx"
  
  pool <- pool::dbPool(
      drv = RMariaDB::MariaDB(),
      dbname = "archive_IAV",
      host = hostmysql.,
      username = umysql.,
      password = pwdmysql.,
      port=3306
  )
  debut <- "2008-01-01"
  fin <- "2019-01-01"
  system.time(isac_datc <-
          load_isac(
              debut = as.POSIXct(
                  strptime(debut, format = "%Y-%m-%d")
              ),
              fin = as.POSIXct(
                  strptime(fin, format = "%Y-%m-%d")
              ),
              tags = c(380,381),
              con = pool
          ))      
  
} # end if params$work_with_db
pool::poolClose(pool)
save(isac_datc, file=str_c("C:/temp/isac_datc.Rdata"))
```
                
                
```{r analyse_cout, echo = TRUE}



plot(isac_datc$isac_fonctionnement_cumul_p1)
depenses <- tibble::tribble(
        ~"2008",~"2009",~"2010",~"2011",~"2012",~"2013",~"2014",~"2015",~"2016",~"2017",~"2018",
        4243,4269,4881,	7601,	6209,	7923,5472,4300,4979,4165,4858) %>%
    pivot_longer(everything(),names_to = "Y", values_to="c")
plot(depenses$Y,depenses$c, type="b")


isac_dat <- traitement_isac(isac_datc)


cc <- isac_dat %>%
    mutate(Y=as.numeric(strftime(isac_dat$horodate,"%Y"))) %>%
    group_by(Y) %>%
    summarize(cp1=sum(isac_fonctionnement_cumul_p1, na.rm=T),
        cp3=sum(isac_fonctionnement_cumul_p3, na.rm=T)) %>%
    filter(Y>2015 & Y<2019) %>%
    inner_join(depenses %>% mutate(Y=as.numeric(Y)), by ="Y")

# Pompe flyght P 7076, courbe de tarage de Johann
pompe <- tribble(~h_m,~Q_l_s,
    0.8,1200,
    1.2,1150,
    1.6,1110,
    2,1080,
    2.4,1010,
    2.8,960,
    3.2,900,
    3.6,820)

lm(Q_l_s ~ h_m, data=pompe)
#Coefficients:
#(Intercept)          h_m  
#     1318.8       -131.8 
debit = function(h){Q=1318 - 131.8*h}
cout = function(t, v=0.1740, P=50){cout=t*v*P }
with(pompe, plot(Q_l_s ~ h_m))
with(pompe, points(debit(h_m) ~ h_m, col="red"))
carbon = function(t){0.1*P*50} # 0.1 kg de CO2 en France en moyenne pour produire un kwh

# Pour le debit il faut delta_h
load(file=str_c("C:/temp/isac.Rdata")) # nommé isac_dat
isac_dat1 <- traitement_isac(isac_dat)
op <- par()
par(mfrow=c(2,2))
plot(isac_dat1$horodate, isac_dat1$h, main="h")
points(isac_dat1$horodate[isac_dat1$t>0], isac_dat1$h[isac_dat1$t>0], col="green")
plot(isac_dat1$horodate, isac_dat1$t, main="temps")
plot(isac_dat1$horodate, cumsum(isac_dat1$cout_euro), main="cout euros et cout carbone (rouge) (kg CO2)")
points(isac_dat1$horodate, cumsum(isac_dat1$cout_carbone), main="cout carbone", col="red")
plot(isac_dat1$horodate, isac_dat1$Q_pompes, main="Q pompes m3/s")
par(op)
plot(delta)


```

```{r niveauisac}
which_niveau <- grep("Niveau", attributes(isac_dat)$libelle)+1
isac_dat_niveau <- isac_dat %>%  
  select("horodate",all_of(which_niveau)) 


  rAmCharts::amTimeSeries(
    isac_dat_niveau, 
    'horodate',
    colnames(isac_dat_niveau)[2:ncol(isac_dat_niveau)],
    bullet = "round",
    color =   randomcoloR::distinctColorPalette(ncol(isac_dat_niveau)-1),
    #backgroundColor = "#40555E",
    #backgroundAlpha = 0.4,
    bulletSize =  4,
    aggregation = "Average",
    fillAlphas = 0.2,
    groupToPeriods = c('10mm', '30mm', 'hh', 'DD', 'MAX'),
    #  c('hh', 'DD', '10DD','MM','MAX'),
    linewidth = 0.2,
    legend = TRUE           
  ) %>%
    rAmCharts::setExport(enabled = TRUE)  


```

                
```{r debitisac, fig.height=6, fig.width=6}
data(isac_dat)
isac_dat <- traitement_isac(isac_dat)
debit <-  debit_vannes_isac(
    hamont = isac_dat$isac_amont2,
    haval = isac_dat$pontdecran,
    hvanne1 = isac_dat$isac_position_vanne_1,
    hvanne2 = isac_dat$isac_position_vanne_2
)
isac_dat1 <- cbind(isac_dat, debit)
# hamont Vecteur de données des niveaux amont.
# haval Vecteur de données des niveaux aval.
# hvanne1 Vecteur de données des hauteurs de vanne 1.
# hvanne2 Vecteur de données des hauteurs de vanne 2.
# lvanne2 Largeur de la vanne2 en rive, 4.98
# lvanne1 Larguer de la vanne1 au centre de l'ouvrage 4.81
# g 9.81.
# canal Loi de débit "manning".
# Cma Coefficient canal pour Manning défaut 0.65.
# Le débit de la vanne peut prendre d'autres valeurs
# il faut utiliser Cma 0.60 à 0.65
# pour ajuster les valeurs

with(isac_dat1, plot(horodate, Q))
with(isac_dat1, plot(horodate, pontdecran, type="l"))
with(isac_dat1, points(horodate, isac_amont2, col = "red", type="l"))


# transparence migratoire -----------------------

transp <- isac_dat1 %>% group_by(mig) %>%
  summarize(N=n()) %>% 
  ungroup() %>%
  mutate(perc=N/sum(N)) 
transptxt <- sprintf("transparent %s %% (difficile %s %%)", round(transp$perc[transp$mig=="transparente"]*100), 
                     round(transp$perc[transp$mig=="difficile"]*100)) 
cat(transptxt) 


# indicateur brochet -------------------

indicateur_brochet_isac <- function(dat,
                                h_favorable = 2.30,
                                h_moyen = 2.10,
                                mois_debut = "2",
                                mois_fin = "4",  
                                niveau_marais="isac_niveau_marais"
                                ){
  niveau_marais <- dat[,niveau_marais]
  # repro en janvier - février
  periode_repro <- lubridate::month(dat$horodate)<=as.numeric(mois_debut)
  niveau_ponte <- mean(niveau_marais[
           lubridate::month(dat$horodate)<=as.numeric(mois_debut)], na.rm=T)
  #init
  brochet <- rep("6-inconnu/ hors période", length(niveau_marais))
  # periode de repro
  brochet[periode_repro] <- case_when(
    niveau_marais[periode_repro]<h_moyen ~ "2-repro-mauvais",
    niveau_marais[periode_repro]>=h_moyen & 
      niveau_marais[periode_repro]<h_favorable  ~ "1-repro-moyen",
    niveau_marais[periode_repro]>=h_favorable ~ "0-repro-bon",
    is.na(niveau_marais[periode_repro]) ~ "6-inconnu/ hors période")

  # periode alevinage
  periode_alevins <- lubridate::month(dat$horodate)>as.numeric(mois_debut) &
    lubridate::month(dat$horodate)<=as.numeric(mois_fin)
  brochet[periode_alevins] <- case_when(
    niveau_marais[periode_alevins]>=niveau_ponte ~ "3-emergence-bon",
    niveau_marais[periode_alevins]<niveau_ponte & niveau_marais[periode_alevins]>=niveau_ponte -10 ~ "4-emergence-moyen",
    niveau_marais[periode_alevins]<niveau_ponte -10 ~ "5-emergence-mauvais",
    is.na(niveau_marais[periode_alevins]) ~ "6-inconnu/ hors période")
  return(as.factor(brochet))
}
isac_dat1$avifaune <- indicateur_avifaune_isac(isac_dat1,  niveau_marais="isac_amont2")
isac_dat1$brochet <- indicateur_brochet_isac(isac_dat1,  niveau_marais="isac_amont2")



# use #ggnewscale::new_scale_color() to add to same plot


g0 <- ggplot(isac_dat1) + 
  geom_line(aes(x=horodate, y= Q, colour="Q-vannes")) +
  geom_line(aes(x=horodate, y = Q_pompes, colour="Q-pompes")) +
  scale_colour_manual("Débit", values=c("Q-vannes"=bleu_EV,"Q-pompes"=orange_EV)) +
  theme_bw()



g1 <-   ggplot(isac_dat1) +
  geom_rect(
    aes(
      xmin = horodate,
      xmax = horodate + as.difftime(10, units = "mins"),
      ymin = -30,
      ymax = -35,
      fill = mig
    )) +
  scale_fill_manual("Transparence migratoire", values = c("1-transparente"="blue",
                                                          "2-difficile"="orange",
                                                          "3-bloquee"="red",
                                                          "4-inf5cm"="purple"))+
    theme_minimal() +
    clean_theme() +
    theme(legend.position="bottom",
          legend.title = element_text(size=6),
          legend.text = element_text(size=6),
          legend.key.height =unit(0.4, 'cm'),
          legend.key.width =unit(0.4, 'cm'),
          legend.direction = "horizontal",
          panel.grid.major = element_blank(),
          panel.grid.minor = element_blank())
  

g2 <-  ggplot(isac_dat1) +
    geom_rect(
      aes(
        xmin = horodate,
        xmax = horodate + as.difftime(10, units = "mins"),
        ymin = -40,
        ymax = -45,
        fill = avifaune
      )) +
    scale_fill_manual("Accueil avifaune", values = c("0-bon"="blue",
                                                     "1-moyen"="orange",
                                                     "2-mauvais"="red",
                                                     "3-hors période"="white",
                                                     "4-inconnu"="grey"))+
    theme_minimal() +
    clean_theme() +
    theme(legend.position="bottom",
          legend.title = element_text(size=6),
          legend.text = element_text(size=6),
          legend.key.height =unit(0.4, 'cm'),
          legend.key.width =unit(0.4, 'cm'),
          legend.direction = "horizontal",
          panel.grid.major = element_blank(),
          panel.grid.minor = element_blank())
  
  #ggnewscale::new_scale_fill() +
g3 <-  ggplot(isac_dat1) +
    geom_rect(
      aes(
        xmin = horodate,
        xmax = horodate + as.difftime(10, units = "mins"),
        ymin = -50,
        ymax = -55,
        fill = brochet
      )) +
    scale_fill_manual("Repro brochet", values = c("0-repro-bon"="blue",
                                                  "1-repro-moyen"="orange",
                                                  "2-repro-mauvais"="red",
                                                  "3-emergence-bon"="cyan",
                                                  "4-emergence-moyen"="gold",
                                                  "5-emergence-mauvais"="firebrick",
                                                  "6-inconnu/ hors période"="white")) +
    
    
    theme_minimal() +
    clean_theme() +
    theme(legend.position="bottom",
          legend.title = element_text(size=6),
          legend.text = element_text(size=6),
          legend.key.height =unit(0.4, 'cm'),
          legend.key.width =unit(0.4, 'cm'),
          legend.direction = "horizontal",
          panel.grid.major = element_blank(),
          panel.grid.minor = element_blank())
  
  
  cowplot::plot_grid(g0, g1, g2, g3, 
          ncol = 1, nrow = 4,  align = "v", axis = 'lr', 
          rel_heights  = c(4,1,1,1))

```
                
                
                
```{r load_pluvio_isac}

if (params$work_with_db){
  if (!exists("mainpass")) mainpass <- getPass::getPass(msg = "main password")
  if (!exists("hostmysql")) {
    hostmysql. <- getPass::getPass(msg = "Saisir host")
    # ci dessous pour ne pas redemander au prochain tour
    hostmysql <- encrypt_string(string = hostmysql., key = mainpass)
  } else {
    hostmysql. <- decrypt_string(string = hostmysql, key = mainpass)
  }
  if (!exists("pwdmysql")) {
    pwdmysql. <- getPass::getPass(msg = "Saisir password")
    pwdmysql <- encrypt_string(string = pwdmysql., key = mainpass)
  }  else {
    # pass should be loaded
    pwdmysql. <- decrypt_string(string = pwdmysql, key = mainpass)
  }
  if (!exists("umysql")) {
    umysql. <- getPass::getPass(msg = "Saisir user")
    umysql <- encrypt_string(string = umysql., key = mainpass)
  } else {
    umysql. <- decrypt_string(string = umysql, key = mainpass)
  }
  # attention il faut avaoir définit mainpass <- "xxxxx"
  
  pool <- pool::dbPool(
      drv = RMariaDB::MariaDB(),
      dbname = "archive_IAV",
      host = hostmysql.,
      username = umysql.,
      password = pwdmysql.,
      port=3306
  )
  
  
  system.time(      pluvio_dat <-
          load_isac(
              debut = as.POSIXct(strptime("2020-01-01 00:00:00",
                      format = "%Y-%m-%d %H:%M:%S")),
              fin = as.POSIXct(strptime("2022-01-10 00:00:00",
                      format = "%Y-%m-%d %H:%M:%S")),
              tags = x(2532,2533,2530,2531), #isac$tag[isac$pluvio],
              con  = pool
          ))
  # utilisateur     système      écoulé 
  #      1.22        0.04       23.03 
} # end if params$work_with_db



pool::poolClose(pool)
save(pluvio_dat, file=str_c("C:/temp/pluvio_dat.Rdata"))
                ```
                
                Les données pluvio_barrage_veille sont rapportées à 4:00, les données pluvio_isac_veille sont rapportées à 3:50. Les cumuls de pluvio de l''ISAC veille ne correspondent pas exactement au cumul des pluvio.
                Je choisis de ne pas utiliser les données cumul                
                
                ```{r calcul_pluvio}
load(file=str_c("C:/temp/pluvio_dat.Rdata"))
pluvio_dat$date <- as.Date(pluvio_dat$horodate)
pluvio_dat <- pluvio_dat[pluvio_dat$date>as.Date('2021-12-01'),]
plot(pluvio_dat$horodate, pluvio_dat$pluvio_barrage_10min)
plot(pluvio_dat$horodate, pluvio_dat$pluvio_barrage_veille)
hist(pluvio_dat$pluvio_barrage_veille[pluvio_dat$pluvio_barrage_veille>0], 100)
plot(pluvio_dat$horodate, pluvio_dat$pluvio_isac_veille)


# vérification des cumuls
pluvio_dat_group <- 
    inner_join(
        pluvio_dat %>% group_by(date) %>%
            summarize(pluvio_barrage_veille_recalc=sum(pluvio_barrage_10min, na.rm=TRUE),
                pluvio_isac_veille_recalc=sum(pluvio_isac_10min, na.rm=TRUE)),
        inner_join(
            pluvio_dat %>% select(horodate, date, pluvio_barrage_veille) %>%
                mutate(pluvio_barrage_veille_lead= lead(pluvio_barrage_veille,24*6*2+1)) %>%
                mutate(time=strftime(horodate,format="%H:%M")) %>%
                filter(time == "04:10") %>%
                select(date, pluvio_barrage_veille_lead),
            
            pluvio_dat %>% select(horodate, date, pluvio_isac_veille) %>%
                mutate(pluvio_isac_veille_lead= lead(pluvio_isac_veille,24*6+1)) %>%
                filter(!is.na(pluvio_isac_veille_lead)) %>%
                select(date, pluvio_isac_veille_lead)
        )
    )
pluvio_dat[50000:50550,]

plot(pluvio_dat_group$pluvio_barrage_veille_recalc,pluvio_dat_group$pluvio_barrage_veille_lead)
plot(pluvio_dat_group$pluvio_isac_veille_recalc,pluvio_dat_group$pluvio_isac_veille_lead)
abline(a=0, b=1,col="red")
# la valeur change à 4:00
```

```{r plot_pluvio }
load(file=str_c("C:/temp/pluvio_dat.Rdata"))
# les cumuls sont pourris, je m'en débarasse
pluvio_dat <- pluvio_dat %>%
    select(horodate, pluvio_isac_10min,pluvio_barrage_10min ) 
pluvio_dat$pluvio_isac_10min[is.na(pluvio_dat$pluvio_isac_10min)] <- 0
pluvio_dat$pluvio_barrage_10min[is.na(pluvio_dat$pluvio_barrage_10min)] <- 0
pluvio_dat <- pluvio_dat %>%
    mutate(p_isac = cumsum(pluvio_isac_10min),
        p_barrage = cumsum(pluvio_barrage_10min))
library(rAmCharts)
library(summaryBox)

summaryBox("Pluvio totale isac", 
    sprintf("%s mm",sum(pluvio_dat$pluvio_isac_10min, na.rm=TRUE)), 
    width = 6, 
    icon = "fa-solid fa-cloud-rain", 
    style = "info")

summaryBox2("Pluvio totale isac", 
    sprintf("%s mm",sum(pluvio_dat$pluvio_isac_10min, na.rm=TRUE)), 
    width = 6, 
    icon = "fa-solid fa-cloud-rain", 
    style = "info")
pluvio_dat %>%
    amTimeSeries(
        'horodate',
        c("pluvio_isac_10min", "pluvio_barrage_10min"),
        bullet = c("round", "square"),
        color = col <-
            c("orange", "limegreen"),
        #"yellow","#39CCCC")
        backgroundColor = "#40555E",
        backgroundAlpha = 0.4,
        bulletSize = c(6, 4),
        aggregation = "Average",
        fillAlphas = c(0.1, 0.1),
        groupToPeriods = c('DD', 'MM', 'MAX'),
        #  c('hh', 'DD', '10DD','MM','MAX'),
        linewidth = c(0.2, 0.2),
        legend = TRUE,
        # maxSeries = 200,
        categoryAxesSettings.minPeriod = "30mm"
    ) %>%
    setExport(enabled = TRUE)  


pluvio_dat %>%
    select(horodate, p_isac, p_barrage) %>%
    pivot_longer(cols=c("p_isac", "p_barrage"),
        names_to= "site", 
        names_prefix = "p_", 
        values_to="pluvio") %>%    
    ggplot() + geom_point(aes(x = horodate, y=pluvio, color=site))  

```
                
 A partir de la courble de tarage de la pompe
Puissance 30-70 => 50 kw
En 2023 le prix est de 0.1740 € TTC par kWh au tarif réglementé de vente 
                
                
                
                