---
title: "SIVAisac"
output:
  html_document:
    keep_md: yes
    code_folding: hide
    number_sections: yes
    toc: yes
    toc_depth: 3
    toc_float: yes
params: 
  work_with_db: FALSE   
  debut: !r Sys.Date()-30
  fin: !r Sys.Date()
---



Ce document prends comme paramètre la date du jour et la date du jour - 30 C'est
une version de démo des fonctionnalités du package, et une exploration du code
possible avant de faire le shiny



```{r init, eval=TRUE, echo=TRUE, include = FALSE}
knitr::opts_chunk$set(
    collapse = TRUE,
    comment = "#>"
)
list=ls(all=TRUE)
library(safer)
library(getPass)
if (!exists("mainpass")) mainpass <- getPass(msg="Main password")
list<-list[-match(c("passworddistant","passwordlocal","umysql","pwdmysql"),list)  ]
rm(list) # nettoyage complet
debut<-as.character(params$debut)
fin<-as.character(params$fin)
load_library=function(necessary) {
  if(!all(necessary %in% installed.packages()[, 'Package']))
    install.packages(necessary[!necessary %in% installed.packages()[, 'Package']], dep = T)
  for(i in 1:length(necessary))
    library(necessary[i], character.only = TRUE)
}
load_library('stringr') # text handling
load_library('lubridate')
load_library('reshape2')
load_library('tidyverse')	
load_library('ggplot2')
load_library('kableExtra')
load_library('dplyr')
devtools::load_all(".")

#'==========================================================
#' Définition du nom des couleurs
#'==========================================================

bleu_EV <- "#00218f"
turquoise_EV <- "#00C9C4"
orange_EV <- "#ff7557"
jaune_EV <- "#ffb428"
bleu_EVf <- "#001350"
jaune_EVf <- "#AD7000"
orange_EVf <- "#b2513c"
bleu_clair_EV <- "#33b5ff"
turquoise_EVf <- "#007873"

library(SIVA)


```
                
# chargement des données
                
Les données seront chargées de `r debut` à `r fin`


                
```{r table, echo = FALSE}
knitr::kable(SIVA::isac) %>% kable_styling(bootstrap_options=c("hover","striped","condensed","responsive", "full_width"=FALSE)) %>%
  row_spec(row=which(isac$isac),color =  "blue") %>%
  row_spec(row=which(!isac$isac),color =  "red")
```

Il faut aussi demander à Cédric ou Benjamin les valeurs à mettre pour la connexion et les
passer à la main comme ci-dessous.
                
                
```{r data_isac, echo = TRUE, eval = FALSE }
pool <- pool::dbPool(
    drv = RMariaDB::MariaDB(),
    dbname = "archive_IAV",
    host = "demande à Cédric",
    username = "demande à Cédric le nom en lecture",
    password = "demande à Cédric le mot de passe hyper - secret",
    port=3306
)
```
               

Ci dessous un script de chargement, toute la première partie peut être évitée en 
passant les arguments de connexion comme indiqué dans le code ci-dessus.

Dans le programme de chargement `tags = isac$tag[isac$isac]` va chercher les données isac
où `isac$isac` correspond aux valeurs en bleu dans le tableau des variables. 
Un choix peut être effectué en passant un vecteur de tag par exemple 
`tag= c(1902, 2000,  369, 370, 371,  380,  381,  334,  358,  384)` va rajouter la variable
du tag 369 aux valeurs par défaut, c'est à dire la variable `isac_amont_1`.
                
```{r load_isac, echo=TRUE}

if (params$work_with_db){
  if (!exists("mainpass")) mainpass <- getPass::getPass(msg = "main password")
  if (!exists("hostmysql")) {
    hostmysql. <- getPass::getPass(msg = "Saisir host")
    # ci dessous pour ne pas redemander au prochain tour
    hostmysql <- encrypt_string(string = hostmysql., key = mainpass)
  } else {
    hostmysql. <- decrypt_string(string = hostmysql, key = mainpass)
  }
  if (!exists("pwdmysql")) {
    pwdmysql. <- getPass::getPass(msg = "Saisir password")
    pwdmysql <- encrypt_string(string = pwdmysql., key = mainpass)
  }  else {
    # pass should be loaded
    pwdmysql. <- decrypt_string(string = pwdmysql, key = mainpass)
  }
  if (!exists("umysql")) {
    umysql. <- getPass::getPass(msg = "Saisir user")
    umysql <- encrypt_string(string = umysql., key = mainpass)
  } else {
    umysql. <- decrypt_string(string = umysql, key = mainpass)
  }
  # attention il faut avaoir définit mainpass <- "xxxxx"
  
  pool <- pool::dbPool(
      drv = RMariaDB::MariaDB(),
      dbname = "archive_IAV",
      host = hostmysql.,
      username = umysql.,
      password = pwdmysql.,
      port=3306
  )
  
  
  system.time(isac_dat <-
          load_isac(
              debut = as.POSIXct(
                  strptime(debut, format = "%Y-%m-%d")
              ),
              fin = as.POSIXct(
                  strptime(fin, format = "%Y-%m-%d")
              ),
              tags = isac$tag[isac$isac],
              con = pool
          ))
  pool::poolClose(pool)
} else {
  # chargement du jeu de données du package
  isac_dat <- SIVA::isac_dat
}# end if params$work_with_db

```

# Niveaux Isac

Graphique des niveaux sur l'Isac.             


```{r niveauisac, echo=TRUE}
which_niveau <- grep("Niveau", attributes(isac_dat)$libelle)+1
isac_dat_niveau <- isac_dat %>%  
  dplyr::select(1,all_of(which_niveau)) 


  rAmCharts::amTimeSeries(
    isac_dat_niveau, 
    'horodate',
    colnames(isac_dat_niveau)[2:ncol(isac_dat_niveau)],
    bullet = "round",
    color =   randomcoloR::distinctColorPalette(ncol(isac_dat_niveau)-1),
    #backgroundColor = "#40555E",
    #backgroundAlpha = 0.4,
    bulletSize =  4,
    aggregation = "Average",
    fillAlphas = 0.2,
    groupToPeriods = c('10mm', '30mm', 'hh', 'DD', 'MAX'),
    #  c('hh', 'DD', '10DD','MM','MAX'),
    linewidth = 0.2,
    legend = TRUE           
  ) %>%
    rAmCharts::setExport(enabled = TRUE)  


```

                
# Traitement des données des pompes
                
Ci dessous calcul du fonctionnement des pompes,les valeurs sont des fonctionnement horaires rapportés 
toutes les dix minutes, traitement_isac traite les valeur abérrantes et permet le 
calcul du débit des pompes
Les données de cumul ne sont dispo qu'après 2016, il n'y a pas de relation entre le temps de fonctionnement
et les coûts.   Voir `? traitement_isac`.
Dans la fonction `traitement_isac` voir les arguments, `cout_elec` en 2022 0.174
il s'agit du prix de l'electricité hors heures pleines et heures creuses.
Voir aussi `cout_carbone`.
La source du code est disponbile à 
voir aussi les sources :
https://github.com/Eaux-et-Vilaine/SIVA/blob/main/R/traitement_isac.R

                
                
```{r calcul_pompes_isac, echo = TRUE}
# traitement des données des pompes
isac_dat <- traitement_isac(isac_dat)
# Calcul du débit du vannage.
# noter les arguments hamont et haval qui peuvent être adaptés...

knitr::kable(head(isac_dat)) %>% kable_styling(bootstrap_options=c("hover","striped","condensed","responsive", "full_width"=FALSE))
```


# Calcul du débit des vannes.

Les débits des vannes dépendent de la largeur de chacune des vannes.
Les vannes ne sont pas fixes.
La formule de Manning est utilisée pour le vannage, il peut y avoir deux 
fonctionnements. Par exemple pour la vanne 1 qui est légerement moins large
et au centre de l'ouvrage : on calcule :
Le choix des sondes amont et aval a une grande importance pour le calcul de 
débit, si possible utiliser les sondes proches de l'ouvrage.



$$\Delta = h_{amont} - h_{aval} \\
\begin{cases}
\Delta \geq 0 \implies Q  = C_{ma} h_{vanne} l \sqrt(2 g \Delta) \\
\Delta < 0 \implies Q  = -C_{ma} h_{vanne} l \sqrt(-2 g \Delta)
\end{cases}$$

Avec :

* $h_{vanne}$ = hauteur de vanne,
* $C_{ma}$ = coefficient de manning : 0.62,
* $l$ = largeur de la vanne i

Voir `? debit_vannes_isac` pour plus de détails.
voir aussi les sources :
https://github.com/Eaux-et-Vilaine/SIVA/blob/main/R/debit_vannes_isac.R

# Calcul des indicateurs au niveau du marais.

## Continuité écologique

La fonction `debit_vannes_isac` calcule la continuité piscicole au niveau de la
vanne à l'aide de la différence de niveau $\Delta$ et de l'ouverture de la 
vanne. Si la vanne est ouverte de moins de 5 cm la migration est considérée 
comme impossible, au delà de 5 cm, le $\Delta$ (en valeur absolue car
il peut être négatif) détermine si les conditions de migration. En dessous de 
30 cm la migration est considérée comme bonne, entre 30 cm et 50 cm elle
est considérée comme difficile, au delà de 50 cm la migration est impossible.
Les valeurs sont "1-transparente", "2-difficile", "3-bloquee" et "4-inf5cm".

## Accueil hivernal des oiseaux d'eau

La fonction `indicateur_avifaune_isac` calcule les conditions d'accueil de 
l'avifaune dans la période hivernale

Analyse de l'indicateur avifaune sur l'Isac

```r
indicateur_avifaune_isac(
  dat,
  h_favorable = 2.4,
  h_moyen = 2.2,
  mois_debut = "11",
  mois_fin = "4",
  niveau_marais = "isac_niveau_marais"
)
```
Arguments

dat	
Un tableau de données, chargé par load_isac et traitement_debit_isac

h_favorable	
Le niveau favorable à l'accueil d'oiseaux hivernants sur l'Isac

h_moyen	
Le niveau en dessous duquel l'accueil des oiseaux hivernants devient mauvais

mois_debut	
Le mois de début de l'accueil de l'avifaune (inclus)

mois_fin	
Le mois de fin de l'accueil de l'avifaune (inclus)

niveau_marais	
Le niveau dans les marais, defaut "isac_niveau_marais" voir le jeu de données isac pour les codes possibles

Le programme retourne
Ub vecteur (factor) des types pour l'avifaune

## Reproduction du brochet

La fonction `indicateur_brochet_isac` calcule les conditions d'accueil de 
l'avifaune dans la période hivernale



```r
indicateur_brochet_isac(
  dat,
  h_favorable = 2.3,
  h_moyen = 2.2,
  debut_ponte = "25/02",
  fin_ponte = "15/03",
  fin_emergence = "01/05",
  niveau_marais = "isac_niveau_marais"
)
```
Arguments :

dat	
Un tableau de données, chargé par load_isac et traitement_debit_isac.

h_favorable	
Le niveau favorable pour la reproduction.

h_moyen	
Hauteur en dessus de laquelle la reproduction est considérée comme moyenne et et en dessous duquel elle est considérée comme mauvaise.

debut_ponte	
Date de début de ponte defaut "25/02"

fin_ponte	
Date de fin de ponte et début de l'émergence defaut "15/03"

fin_emergence	
La date de fin de l'emergence (exclue) defaut "01/05".

niveau_marais	
Le niveau dans les marais, defaut "isac_niveau_marais" voir le jeu de données isac pour les codes possibles.

La fonction retourne :
Ub vecteur (factor) des types pour le brochet

note :si on est pas dans la bonne période, pas de calcul du niveau ponte, on prend 2.30 comme référence....)
                
```{r debitisac, fig.height=6, fig.width=6}
#data(isac_dat)


# Calcul du débit et de la continuité au niveau de l'ouvrage

debit <-  debit_vannes_isac(
    hamont = isac_dat$isac_amont2,
    haval = isac_dat$pontdecran,
    hvanne1 = isac_dat$isac_position_vanne_1,
    hvanne2 = isac_dat$isac_position_vanne_2
)
isac_dat1 <- cbind(isac_dat, debit)

# cacul des indicateurs avisfaune et brochet
# choisir niveau_marais = "isac_niveau_marais" si la variable est disponible

isac_dat1$avifaune <- indicateur_avifaune_isac(isac_dat1,  niveau_marais="guenrouet")
isac_dat1$brochet <- indicateur_brochet_isac(isac_dat1,  niveau_marais="guenrouet")


# Graphique en ggplot, plusieurs graphiques, on notera l'usage de  
#cowplot::plot_grid(... align = "v", axis = 'lr') pour aligner exactement
# plusieurs graphiques sur l'axe des x
# pour tout rassembler en un seul graphique utiliser ggnewscale::new_scale_fill()

g0 <- ggplot(isac_dat1) + 
  geom_line(aes(x=horodate, y= Q, colour="Q-vannes")) +
  geom_line(aes(x=horodate, y = Q_pompes, colour="Q-pompes")) +
  scale_colour_manual("Débit", values=c("Q-vannes"=bleu_EV,"Q-pompes"=orange_EV)) +
  theme_bw()


g1 <-   ggplot(isac_dat1) +
  geom_rect(
    aes(
      xmin = horodate,
      xmax = horodate + as.difftime(10, units = "mins"),
      ymin = -30,
      ymax = -35,
      fill = mig
    )) +
  scale_fill_manual("Transparence migratoire", values = c("1-transparente"="blue",
                                                          "2-difficile"="orange",
                                                          "3-bloquee"="red",
                                                          "4-inf5cm"="purple"))+
  theme_minimal() +
  theme(axis.line.x = element_blank(), axis.line.y = element_blank(), 
        axis.text.x = element_blank(), axis.text.y = element_blank(), 
        axis.ticks.x = element_blank(), axis.ticks.y = element_blank(), 
        axis.title.x = element_blank(), axis.title.y = element_blank())+
    theme(legend.position="bottom",
          legend.title = element_text(size=6),
          legend.text = element_text(size=6),
          legend.key.height =unit(0.4, 'cm'),
          legend.key.width =unit(0.4, 'cm'),
          legend.direction = "horizontal",
          panel.grid.major = element_blank(),
          panel.grid.minor = element_blank())
  

g2 <-  ggplot(isac_dat1) +
  geom_rect(
    aes(
      xmin = horodate,
      xmax = horodate + as.difftime(10, units = "mins"),
      ymin = -40,
      ymax = -45,
      fill = avifaune
    )) +
  scale_fill_manual("Accueil avifaune", values = c("0-bon"="blue",
                                                   "1-moyen"="orange",
                                                   "2-mauvais"="red",
                                                   "3-hors periode"="black",
                                                   "4-inconnu"="grey"))+
  theme_minimal() +
  theme(axis.line.x = element_blank(), axis.line.y = element_blank(), 
        axis.text.x = element_blank(), axis.text.y = element_blank(), 
        axis.ticks.x = element_blank(), axis.ticks.y = element_blank(), 
        axis.title.x = element_blank(), axis.title.y = element_blank())+
  theme(legend.position="bottom",
        legend.title = element_text(size=6),
        legend.text = element_text(size=6),
        legend.key.height =unit(0.4, 'cm'),
        legend.key.width =unit(0.4, 'cm'),
        legend.direction = "horizontal",
        panel.grid.major = element_blank(),
        panel.grid.minor = element_blank())


g3 <-  ggplot(isac_dat1) +
  geom_rect(
    aes(
      xmin = horodate,
      xmax = horodate + as.difftime(10, units = "mins"),
      ymin = -50,
      ymax = -55,
      fill = brochet
    )) +
  scale_fill_manual("Repro brochet", values = c("0-repro-bon"="blue",
                                                "1-repro-moyen"="orange",
                                                "2-repro-mauvais"="red",
                                                "3-emergence-bon"="cyan",
                                                "4-emergence-moyen"="gold",
                                                "5-emergence-mauvais"="firebrick",
                                                "6-inconnu/hors periode"="black")) +
  
  
  theme_minimal() +
  theme(axis.line.x = element_blank(), axis.line.y = element_blank(), 
        axis.text.x = element_blank(), axis.text.y = element_blank(), 
        axis.ticks.x = element_blank(), axis.ticks.y = element_blank(), 
        axis.title.x = element_blank(), axis.title.y = element_blank())+
    theme(legend.position="bottom",
          legend.title = element_text(size=6),
          legend.text = element_text(size=6),
          legend.key.height =unit(0.4, 'cm'),
          legend.key.width =unit(0.4, 'cm'),
          legend.direction = "horizontal",
          panel.grid.major = element_blank(),
          panel.grid.minor = element_blank())
  
  
  cowplot::plot_grid(g0, g1, g2, g3, 
          ncol = 1, nrow = 4,  align = "v", axis = 'lr', 
          rel_heights  = c(4,1,1,1.3))

```
                

                
                
                
                