---
title: "SIVAplot"
output:
  html_document:
    keep_md: yes
    code_folding: hide
    number_sections: yes
    toc: yes
    toc_depth: 3
    toc_float: yes
params: 
  debut: !r Sys.Date()-30
  fin: !r Sys.Date()
  work_with_db: FALSE
---


Ce document prends comme paramètre la date du jour et la date du jour - 30 
C'est une version de démo des fonctionnalités du package, et une exploration
du code possible avant de faire le shiny



```{r init, include = FALSE}
knitr::opts_chunk$set(
  collapse = TRUE,
  comment = "#>"
)
list=ls(all=TRUE)
library(safer)
library(getPass)
if (!exists("mainpass")) mainpass <- getPass(msg="Main password")
list<-list[-match(c("passworddistant","passwordlocal","umysql","pwdmysql"),list)  ]
rm(list) # nettoyage complet
debut<-as.character(params$debut)
fin<-as.character(params$fin)
load_library=function(necessary) {
  if(!all(necessary %in% installed.packages()[, 'Package']))
    install.packages(necessary[!necessary %in% installed.packages()[, 'Package']], dep = T)
  for(i in 1:length(necessary))
    library(necessary[i], character.only = TRUE)
}
load_library('stringr') # text handling
load_library('RODBC')
load_library('stacomirtools') # fonctions de requetage odbc 
load_library('lubridate')
#install.packages('RMySQL',type='source')
#library(RMySQL)
#load_library('RPostgreSQL') # one can use RODBC, here I'm using direct connection load_library('ggplot2')# join fuction
load_library('reshape2')
load_library('tidyverse')	

#'==========================================================
#' fonction d'application de la transparence à des couleurs.
#'==========================================================
makeTransparent<-function(someColor, alpha=100)
{
  newColor<-col2rgb(someColor)
  apply(newColor, 2, function(curcoldata){rgb(red=curcoldata[1], green=curcoldata[2],
                                              blue=curcoldata[3],alpha=alpha, maxColorValue=255)})
}	#note: always pass alpha on the 0-255 scale

#'==========================================================
#' Définition du nom des couleurs
#'==========================================================

bleu_EV <- "#00218f"
turquoise_EV <- "#00C9C4"
orange_EV <- "#ff7557"
jaune_EV <- "#ffb428"
bleu_EVf <- "#001350"
jaune_EVf <- "#AD7000"
orange_EVf <- "#b2513c"
bleu_clair_EV <- "#33b5ff"
turquoise_EVf <- "#007873"

library(SIVA)


```

Les données seront chargées de `r debut` à `r fin`

# Plot des données de débit

```{r loaddebit}

if (params$work_with_db){
  if (!exists("mainpass")) mainpass <- getPass::getPass(msg = "main password")
  if (!exists("hostmysql")) {
    hostmysql. <- getPass::getPass(msg = "Saisir host")
    # ci dessous pour ne pas redemander au prochain tour
    hostmysql <- encrypt_string(string = hostmysql., key = mainpass)
  } else {
    hostmysql. <- decrypt_string(string = hostmysql, key = mainpass)
  }
  if (!exists("pwdmysql")) {
    pwdmysql. <- getPass::getPass(msg = "Saisir password")
    pwdmysql <- encrypt_string(string = pwdmysql., key = mainpass)
  }  else {
    # pass should be loaded
    pwdmysql. <- decrypt_string(string = pwdmysql, key = mainpass)
  }
  if (!exists("umysql")) {
    umysql. <- getPass::getPass(msg = "Saisir user")
    umysql <- encrypt_string(string = umysql., key = mainpass)
  } else {
    umysql. <- decrypt_string(string = umysql, key = mainpass)
  }
  # attention il faut avaoir définit mainpass <- "xxxxx"
  
  pool <- pool::dbPool(
    drv = RMariaDB::MariaDB(),
    dbname = "archive_IAV",
    host = hostmysql.,
    username = umysql.,
    password = pwdmysql.,
    port=3306
  )
  
  
  system.time(debit_barrage <-
                load_debit_barrage (debut = as.POSIXct(
                  strptime(debut, format = "%Y-%m-%d")
                ),
                fin = as.POSIXct(
                  strptime(fin, format = "%Y-%m-%d")
                ),
                con=pool))# 37-70 s maison # 10.5 EPTB
} # end if params$work_with_db



#pool:poolClose(pool)
#save(debit_barrage, file=str_c("C:/temp/debit_barrage.Rdata"))
```
# Comparaison et analyse des débits

## Recalcul des débits du barrage.


```{r calcul_plot_debit_10min}
# chargement des paramètres du barrage
if (!params$work_with_db){
  load(file=str_c("C:/temp/debit_barrage.Rdata"))
}
debit_barrage <- traitement_siva(debit_barrage)
Q12345 <- debit_total(param, param0 = param, debit_barrage)
Q12345$tot_vol <- debit_barrage$tot_vol # volume total au barrage d'Arzal


mQ <-
  reshape2::melt(
    Q12345[, c("horodate",
               "qvanne1",
               "qvanne2",
               "qvanne3",
               "qvanne4",
               "qvanne5")],
    id.vars = "horodate",
    value.name = "Qvanne",
    variable.name = "vanne"
  )
mcond <-
  reshape2::melt(Q12345[, c("horodate",
                            "typecalc1",
                            "typecalc2",
                            "typecalc3",
                            "typecalc4",
                            "typecalc5")], value.name = "typecalc", id.vars = "horodate")
mQ$vanne <- as.character(mQ$vanne)
mQ$vanne <- gsub("qvanne", "", mQ$vanne)
mQ12345 <- cbind(mQ, "typecalc" = mcond[, 3]) # melted object


g <-ggplot2::ggplot(mQ12345, ggplot2::aes(
  x = horodate,
  y = Qvanne,
  col = typecalc,
  shape = vanne
)) + ggplot2::geom_jitter(size = 0.6)

print(g)

```


## Calcul des débits journaliers

```{r debit_journalier}

# Calcul du débit journalier

Qj <- debit_journalier(debit_barrage=debit_barrage, type = "recalcule")
Q2j <- debit_journalier(debit_barrage=debit_barrage, type = "barrage_volume")
Q3j <- debit_journalier(debit_barrage=debit_barrage, type = "barrage_debit")


```

## Analyse des débits individuels des vannes et des volets

Ci dessous on compare les valeurs de débits vannes volets toutes les dix minutes

```{r debit_vanne_volet_10min}
stopifnot(nrow(Q12345) == nrow(debit_barrage))



date <-   debit_barrage %>%
  select(horodate) %>%
  mutate(date = as.Date(horodate))

volets <- debit_barrage %>%
  select(starts_with("debit_volet")) %>%
  mutate(sdebit_volet_barQ = rowSums(., na.rm = TRUE),
         volume_volet_barQ = sdebit_volet_barQ * 600)

vannes <- debit_barrage %>%
  select(starts_with("debit_vanne")) %>%
  mutate(sdebit_vanne_barQ = rowSums(., na.rm = TRUE),
         volume_vanne_barQ = sdebit_vanne_barQ * 600)





# Comparaison des débits vannes - et recalculés
comp_vannes <-  inner_join(
  Q12345 %>% select("horodate", starts_with("qvanne")) %>%
    pivot_longer(
      cols = starts_with("qvanne"),
      names_to = "vanne",
      names_prefix = "qvanne",
      values_to = "Qrecalcul"
    ),
  bind_cols(date, vannes)  %>% select("horodate", starts_with("debit_vanne")) %>%
    pivot_longer(
      cols = starts_with("debit_vanne"),
      names_to = "vanne",
      names_prefix = "debit_vanne",
      values_to = "QSIVA"
    ),
)


ggplot(comp_vannes) +
  geom_point(aes(x = QSIVA, y = Qrecalcul, col = vanne)) +
  viridis::scale_colour_viridis(discrete = T)



# Comparaison des débits volets - et recalculés
comp_volets <-  inner_join(
  Q12345 %>% select("horodate", starts_with("qvolet")) %>%
    pivot_longer(
      cols = starts_with("qvolet"),
      names_to = "volet",
      names_prefix = "qvolet",
      values_to = "Qrecalcul"
    ),
  bind_cols(date, volets)  %>% select("horodate", starts_with("debit_volet")) %>%
    pivot_longer(
      cols = starts_with("debit_volet"),
      names_to = "volet",
      names_prefix = "debit_volet",
      values_to = "QSIVA"
    ),
)

ggplot(comp_volets) +
  geom_point(aes(x = QSIVA, y = Qrecalcul, col = volet)) +
  viridis::scale_colour_viridis(discrete = T)

```


Le barrage renvoit des volumes vannes, volet, écluse, passe et siphons. Les volumes sont recalculés par les fonctions de calcul `debit_total`. On a dans l'ordre :


* `debit_moyen_cran` Le débit moyen à Cran 

* `debit_moyen_recalcule` = Débit recaculé vannes et volets + volumes :

$$ Q = \sum_{t}(vol/86400)=\sum_t \frac{\sum_{i=1}^5 \beta Q_{va}(t,i)+\sum_{i=1}^5 \beta
Q_{vo}(t,i)+V_{s}(t)+V_{p}(t)+V_{e}(t)}{86400} $$

Avec

$V_s$= volume siphon 

$V_p$=volume passe  

$V_e$=volume écluse

$\beta$=600


* `debit_moyen_vol_bar` : en partant des totaliseurs de volume au barrage,  les valeurs de 
vol_bar renvoyées par les vannes sont 0 et donc il y a un problème dans ces valeurs

* `debit_total_barQ` =Somme des débits 10 min vannes et volets et des autres volumes barrage

* `debit_vilaine_estim` = Diffère des autres, je ne sais pas d'où vient ce calcul, 
n'y aurait il pas une histoire avec en plus les variations de niveaux du plan d'eau ?

* `debit_total_vol_vannes` : on voit clairement le problème c'est zéro

* `debit_total_vol_volet` : il y a des valeurs.


```{r graphe analyse debit barrage}

stopifnot(nrow(Qj) == nrow(Q2j))
stopifnot(nrow(Q2j) == nrow(Q3j))
QV <- bind_cols(Qj, Q2j %>% select(-date), Q3j %>% select(-date))
Q <- QV %>% select(date |  starts_with("debit"))
(
  QV %>%
    pivot_longer(
      cols = starts_with("debit"),
      names_to = "source",
      values_to = "Q"
    ) %>%
    ggplot() + # geom_point(aes(x=date,y=Q, col=source, shape=source ), alpha=0.5) +
    geom_line(aes(
      x = date, y = Q, col = source
    ), alpha = 0.5)
) %>% plotly::ggplotly()

knitr::kable(QV)


```


Certaines valeurs de débits sur volets et vanne 5 diffèrent (pour 2018). Il s'agit problement d'un problème de niveaux amont.




# Graphiques de niveaux


Il s'agit juste de tester les fonctions ggplotly utilisées plus tard dans le shiny.


```{r graphes niveaux}
niveaux <- debit_barrage %>% select(horodate, niveauvilaineb,
                                    niveaumerb) %>%
  rename(horodate = horodate) %>% # todo get rid of horodate in code
  pivot_longer(
    cols = c("niveauvilaineb", "niveaumerb"),
    names_to = "source",
    names_prefix = "niveau",
    values_to = "niveau"
  )
debits_vannes <-
  Q12345 %>% select(horodate, starts_with("qvanne")) %>%
  pivot_longer(
    cols = starts_with("qvanne"),
    names_to = "vanne",
    names_prefix = "qvanne",
    values_to = "Q"
  )
debits_volets <-
  Q12345 %>% select(horodate, starts_with("Qvolet")) %>%
  pivot_longer(
    cols = starts_with("Qvolet"),
    names_to = "volet",
    names_prefix = "Qvolet",
    values_to = "Q"
  )


g1 <- ggplot()+ geom_line(aes(x=horodate, y=niveau, col=source), data=niveaux) 
g2 <- ggplot()+  geom_line(aes(x=horodate, y=Q, col=vanne), data=debits_vannes)+ 
  geom_line(aes(x=horodate, y=Q, col=volet), data=debits_volets)
plotly::ggplotly(g1)
plotly::ggplotly(g2)


niveaux%>% plotly::plot_ly(
  x= ~horodate,
  y= ~niveau) %>%
  plotly:: add_lines( color = ~source, colors = "Set1") %>%
  plotly:: add_markers( color = ~source, colors = "Set1")




```

## graphes crosstalk


Le crosstalk ne marche pas sur les gros jeux de données  => éviter dans le shiny

```{r crosstalk, eval=FALSE}
library(crosstalk)
niveaux <- debit_barrage %>% select(horodate, niveauvilaineb,
                                    niveaumerb) %>%
  rename(horodate = horodate) %>% # todo get rid of horodate in code
  pivot_longer(
    cols = c("niveauvilaineb", "niveaumerb"),
    names_to = "source",
    names_prefix = "niveau",
    values_to = "valeur"
  )
niveaux <- debit_barrage %>% select(horodate, niveauvilaineb,
                                    niveaumerb) %>%
  rename(horodate = horodate) %>% # todo get rid of horodate in code
  pivot_longer(
    cols = c("niveauvilaineb", "niveaumerb"),
    names_to = "source",
    names_prefix = "niveau",
    values_to = "niveau"
  )
debits_vannes <-
  Q12345 %>% select(horodate, starts_with("Qvanne")) %>%
  pivot_longer(
    cols = starts_with("Qvanne"),
    names_to = "vanne",
    names_prefix = "qvanne",
    values_to = "Q"
  )
debits_volets <-
  Q12345 %>% select(horodate, starts_with("Qvolet")) %>%
  pivot_longer(
    cols = starts_with("Qvolet"),
    names_to = "volet",
    names_prefix = "Qvolet",
    values_to = "Q"
  )
total <- dplyr::inner_join(niveaux, dplyr::inner_join(debits_vannes, debits_volets))
shared_total <- SharedData$new(total)
g1 <- ggplot()+ geom_point(aes(x=horodate, y=niveau, col=source), data=shared_total) 
g2 <- ggplot()+  geom_point(aes(x=horodate, y=Q, col=vanne), data=shared_total)+ 
  geom_point(aes(x=horodate, y=Q, col=volet), data=shared_total)
bscols(
  plotly::ggplotly(g1),
  plotly::ggplotly(g2))


```

# graphes RmaChart

C'est ce qui est utilisé dans le SIVA actuel.

```{r graphes debitniveau armchart}
#install.packages("rAmCharts")
library("rAmCharts")
debit_barrage %>% 
  amTimeSeries(
    'horodate',
    c("niveaumerb", "niveauvilaineb"),
    bullet = c("round", "square"),
    color = col <-
      c("orange", "limegreen"),
    #"yellow","#39CCCC")
    backgroundColor = "#40555E",
    backgroundAlpha = 0.4,
    bulletSize = c(6, 4),
    aggregation = "Average",
    fillAlphas = c(0.1, 0.1),
    groupToPeriods = c('10mm', '30mm', 'hh', 'DD', 'MM', 'MAX'),
    #  c('hh', 'DD', '10DD','MM','MAX'),
    linewidth = c(0.2, 0.2),
    legend = TRUE,
    # maxSeries = 200,
    categoryAxesSettings.minPeriod = "30mm"
  ) %>%
  setExport(enabled = TRUE)   


```

# traitement des données de niveau


Ici on a un exemple, il suffit de passer les `tag` pour utiliser la fonction.

```{r loadniveaux}

if (params$work_with_db){
  if (!exists("mainpass")) mainpass <- getPass::getPass(msg = "main password")
  if (!exists("hostmysql")) {
    hostmysql. <- getPass::getPass(msg = "Saisir host")
    # ci dessous pour ne pas redemander au prochain tour
    hostmysql <- encrypt_string(string = hostmysql., key = mainpass)
  } else {
    hostmysql. <- decrypt_string(string = hostmysql, key = mainpass)
  }
  if (!exists("pwdmysql")) {
    pwdmysql. <- getPass::getPass(msg = "Saisir password")
    pwdmysql <- encrypt_string(string = pwdmysql., key = mainpass)
  }  else {
    # pass should be loaded
    pwdmysql. <- decrypt_string(string = pwdmysql, key = mainpass)
  }
  if (!exists("umysql")) {
    umysql. <- getPass::getPass(msg = "Saisir user")
    umysql <- encrypt_string(string = umysql., key = mainpass)
  } else {
    umysql. <- decrypt_string(string = umysql, key = mainpass)
  }
  # attention il faut avaoir définit mainpass <- "xxxxx"
  
  pool <- pool::dbPool(
    drv = RMariaDB::MariaDB(),
    dbname = "archive_IAV",
    host = hostmysql.,
    username = umysql.,
    password = pwdmysql.,
    port=3306
  )
  
  
  
  niveaux2 <-
    load_niveaux(
      debut = as.POSIXct(strptime("2021-01-01 00:00:00",
                                  format = "%Y-%m-%d %H:%M:%S")),
      fin = as.POSIXct(strptime("2021-01-10 00:00:00",
                                format = "%Y-%m-%d %H:%M:%S")),
      tags = c(2507, 2508, 2100, 1000, 
               1100,1300,1400,1902,2000),
      con = pool
    )
  
  poolClose(pool)
}
# save(niveaux2, file="C:/temp/niveaux2.Rdata")

```

```{r graphes niveau armchart}
#install.packages("rAmCharts") 

if (!params$work_with_db){
  load(file="C:/temp/niveaux2.Rdata")
}

library("rAmCharts")
niveaux2 %>%
  rAmCharts::amTimeSeries(
    'horodate',
    c("vilaine_barrage",
      "mer_barrage",
      "redon_ecluse",
      "aucfer",
      "molac",
      "legueslin",
      "sixtsuraff",
      "pontdecran",
      "guerouet"
    ),
    bullet = "round",
    color =   randomcoloR::distinctColorPalette(9),
    #backgroundColor = "#40555E",
    #backgroundAlpha = 0.4,
    bulletSize =  4,
    aggregation = "Average",
    fillAlphas = 0.1,
    groupToPeriods = c('10mm', '30mm', 'hh', 'DD', 'MM', 'MAX'),
    #  c('hh', 'DD', '10DD','MM','MAX'),
    linewidth = 0.2,
    legend = TRUE,
    # maxSeries = 200,
    categoryAxesSettings.minPeriod = "30mm"
  ) %>%
  setExport(enabled = TRUE)   


```

```{r graphes plotlyQj}

plotly_volume_jour (QV=QV)
# (fig <- plot_ly(QV2, x = ~date, y = ~vol, type = 'bar', text = ~Q, color=~color,
#         marker = list(text = ~Q,
#                       color = ~color,
#                       line = list(color = I("black"),
#                                   width = 1.5))) %>%
#   layout(yaxis = list(title = 'Volume million m3'), barmode = 'stack',legend = list(orientation = 'h', y = -0.3)))



```
```{r plotly_journalier_vanne_volet}
#date <- "2018-01-01"

plotly_journalier_vanne_volet(date = "2018-01-01", debit_traite=Q12345)

```

